【裁判字號】    89,訴,154
【裁判日期】    890531
【裁判案由】    傷害等
【裁判全文】
臺灣新竹地方法院刑事判決                          八十九年度訴字第一五四號
    公  訴  人  臺灣新竹地方法院檢察署檢察官
    被      告  甲○○
右列被告因家庭暴力罪之傷害案件，經檢察官提起公訴 (八十八年度偵字第六四一一
號)，本院判決如左︰
    主  文
甲○○傷害直系血親尊親屬之身體，累犯，處有期徒刑肆月。
    事  實
一、甲○○於民國八十六年間因犯竊盜罪，經本院判處有期徒刑五月，復於八十七年
    間犯竊盜罪，經本院判處有期徒刑五月，二案接續執行，甫於八十八年三月二十
    九日執行完畢，仍不知警惕，丙○○係其父，二人間係家庭暴力防治法所規定之
    家庭成員，甲○○於八十八年七月二日下午五時四十分許，在新竹縣北埔鄉○○
    村○鄰○○路一一八號住處，因細故怒斥其妻乙○○○，丙○○見狀責罵甲○○
    ，甲○○竟基於傷害之故意，以客廳之桌子砸向其父丙○○，致丙○○受有左小
    腿上方及大腳趾、右腳踝瘀血等傷害。
二、案經丙○○訴由新竹縣警察局竹東分局報告臺灣新竹地方法院檢察署檢察官偵查
    起訴。
    理  由
一、訊據被告甲○○固坦認有於右述時、地因酒醉有砸住處桌子，惟矢口否認有砸向
    其父丙○○，辯稱：丙○○之傷勢係因自行跌倒所致，伊丟擲桌子時，並未擊中
    丙○○云云，惟查右開事實除據告訴人於警訊、檢察官偵查中及本院審理時指述
    綦詳外，被告之妻乙○○○亦到庭證稱：「當天我下班回家，他叫我趕快煮飯，
    一直罵我，我公公罵他，他不高興就打我」、「是摔桌子才打到公公的（即告訴
    人），此外復有診斷證明書一紙、相片六幀附偵查卷可憑，罪證至為明確，犯行
    洵堪認定，應予依法論科。
二、經查，告訴人丙○○係被告之父，係被告之直系血親尊親屬，有戶籍謄本一份可
    按，其二人具有家庭暴力防治法第三條第三款之家庭成員關係，核被告對家庭成
    員即父丙○○間故意實施身體上之不法侵害，係屬同法第二條第二項之家庭暴力
    罪，而犯刑法第二百七十七條第一項之傷害罪，併依刑法第二百八十條規定加重
    其刑；又被告前於八十六年間因犯竊盜罪，經本院判處胝期徒刑五月，復於八十
    七年再犯竊盜罪，經本院判處有期徒刑五月，經接續執行，甫於八十八年三月二
    十九日執行完，於五年內再犯本件有期徒刑以上刑之罪，為累犯，應依法遞加重
    其刑。爰審酌被告之素行，犯罪之動機、犯罪時所受之刺激、犯罪之手段尚輕、
    被害人所受傷害程度及被告犯罪後之態度等一切情狀，量處如主文所示之刑。
三、據上論斷，應依刑事訴訟法第二百九十九條第一項前段、刑法第二百七十七條第
    一項、第二百八十條、第四十七條，罰金罰鍰提高標準條例第一條前段，判決如
    主文。
本案經檢察官羅雪梅到庭執行職務。
中      華      民      國    八十九    年      五      月    三十一    日
                                  臺灣新竹地方法院刑事第一庭
                                        法  官    滕  治  平
右正本證明與原本無異
如不服本判決，應於判決送達後十日內向本院提出上訴狀( 應附繕本 )，上訴於
臺灣高等法院。
                                        書記官    彭  玟  源
中      華      民      國    八十九    年      五      月    三十一    日
刑法第二百七十七條
傷害人之身體健康者，處三年以下有期徒刑、拘役或一千元以下罰金。
刑法第二百八十條
對於直系尊親屬，犯第二百七十七條或第二百七十八條之罪者，加重其刑至二分之一
。


司法院資訊處製作；財團法人民間司法改革基金會備份。
